臺灣臺北地方法院民事簡易判決
110年度北簡字第12402號
原      告  元大商業銀行股份有限公司

法定代理人  翁健  
訴訟代理人  李建業
            洪嘉穗
被      告  吳淑惠
訴訟代理人  郭泊慶
上列當事人間請求給付簽帳卡消費款等事件，經臺灣新北地方法
院移送前來，本院於民國110年10月20日言詞辯論終結，判決如
下：
　　主　　　文
被告應給付原告新臺幣壹拾捌萬伍仟零壹拾柒元，及其中新臺幣
壹拾萬捌仟貳佰肆拾捌元自民國九十五年三月三十日起至民國一
百零四年八月三十一日止，按年息百分之十八點二五計算之利息
，並自民國一百零四年九月一日起至清償日止，按年息百分之十
五計算之利息；另新臺幣柒萬貳仟肆佰玖拾貳元自民國九十五年
五月二十六日起至民國一百零四年八月三十一日止，按年息百分
之十九點七一計算之利息，並自民國一百零四年九月一日起至清
償日止，按年息百分之十五計算之利息。
原告其餘之訴駁回。
訴訟費用新臺幣壹仟玖佰玖拾元由被告負擔。
本判決第一項得假執行。被告如以新臺幣壹拾捌萬伍仟零壹拾柒
元為原告預供擔保後，得免為假執行。
　　事實及理由
一、原告起訴主張略以：大眾銀行於民國106年1月17日核准與原
    告合併，合併基準日為107年1月1日，原告為存續公司，是
    大眾銀行對被告之債權已由原告承受。被告前向原告辦理現
    金卡與信用卡使用，詎被告未履行繳款義務，現金卡尚欠新
    臺幣（下同）108,248元未清償；信用卡尚欠80,163元未清
    償，其中本金72,492元、利息4,276元、違約金3,395元。爰
    依消費借貸與信用卡契約之法律關係請求等語，並聲明：被
    告應給付原告188,411元，及其中108,248元自95年3月30日
    起至104年8月31日止，按年息18.25%計算之利息，並自104
    年9月1日起至清償日止，按年息15%計算之利息；另72,492
    元自95年5月26日起至104年8月31日止，按年息19.71%計算
    之利息，並自104年9月1日起至清償日止，按年息15%計算之
    利息。
二、被告則以：利息應該沒有那麼多，連本金大約19萬元等語置
    辯。
三、經查：
　㈠按當事人主張有利於己之事實者，就其事實有舉證之責任；
    民事訴訟法第277條前段定有明文。次按原告對於自己主張
    之事實已盡證明之責後，被告對其主張，如抗辯其不實並提
    出反對之主張者，則被告對其反對之主張，亦應負證明之責
    ，此為舉證責任分擔之原則。又各當事人就其所主張有利於
    己之事實，均應負舉證之責，故一方已有適當之證明者，相
    對人欲否認其主張，即不得不更舉反證（最高法院99年度台
    上字第483號民事判決要旨參照）。原告主張之事實，業據
    提出與其所述相符之大眾銀行現金卡申請書及約定書、信用
    卡申請書與約定條款、交易明細、金融監督管理委員會106
    年1月17日金管銀控字第10500320920號函等件影本為證，且
    為被告所不爭執，自堪信為真實。被告雖辯稱利息沒有那麼
    多云云，惟原告已提出本件現金卡與信用卡債務之帳務明細
    為證，而被告未舉證以實其說，此部分辯解委無依據。
　㈡惟按約定之違約金額過高者，法院得減至相當之數額，民法
    第252條定有明文。本件原告固主張依信用卡約定條款之約
    定請求被告給付3,395元之違約金，惟兩造約定之遲延利息
    原按年息19.71%計算，已遠較法定遲延利息年息5%或目前一
    般金融機構信用放款利率為高，兩造約定之利息數額已屬高
    利，本件原告請求之利息及違約金總額顯然偏高，殊非公允
    ，故本院認為原告請求之違約金應酌減為1元較為適當。
　㈢綜上，原告依消費借貸與信用卡契約之法律關係，請求被告
    給付如主文第1項所示，為有理由，應予准許。
四、本件原告勝訴部分係就民事訴訟法第427條第1項訴訟適用簡
    易程序所為被告敗訴判決，依同法第389條第1項第3款規定
    ，應依職權宣告假執行。並依同法第392條第2項規定，依職
    權宣告被告如以主文第4項所示金額為原告預供擔保後，得
    免為假執行。
五、訴訟費用負擔之依據：民事訴訟法第79條。本件訴訟費用額
    ，依後附計算書確定如主文所示之金額。
中　　華　　民　　國　　110 　年　　10　　月　　29　　日
　　　　　　　　　臺灣臺北地方法院臺北簡易庭
　　　　　　　　　　　　　　　法　官　蔡玉雪
以上為正本係照原本作成。
如不服本判決，應於判決送達後20日內向本庭提出上訴狀，並按
他造當事人之人數附繕本；如委任律師提起上訴者，應一併繳納
上訴審裁判費。
中　　華　　民　　國　　110 　年　　10　　月　　29　　日
　　　　　　　　　　　　　　　書記官　陳黎諭
計   算   書：
項　　　　目　　　　　　金額（新臺幣）　　備　　註
第一審裁判費　　　　　　1,990元
合　　　　計　　　　　　1,990元